臺灣彰化地方法院刑事判決　　　　　　　96年度易字第1273號
公　訴　人　臺灣彰化地方法院檢察署檢察官
被　　　告　乙○○
　　　　　　　　　　（另案羈押於臺灣彰化看守所）
　　　　　　丙○○
　　　　　　　　　　號
　　　　　　　　　　（另案羈押於臺灣彰化看守所）
上列被告因竊盜案件，經檢察官提起公訴（96年度偵字第6231號
），本院依簡式審判程序判決如下：
    主  文
乙○○共同攜帶兇器竊盜，累犯，處有期徒刑柒月；又共同攜帶
兇器竊盜，累犯，處有期徒刑柒月；又共同攜帶兇器竊盜，累犯
，處有期徒刑柒月。應執行有期徒刑壹年肆月。
丙○○共同攜帶兇器竊盜，累犯，處有期徒刑柒月；又共同攜帶
兇器竊盜，累犯，處有期徒刑柒月；又共同攜帶兇器竊盜，累犯
，處有期徒刑柒月。應執行有期徒刑壹年肆月。
    事  實
一、乙○○前因違反毒品危害防制條例案件，經本院分別以93年
    度訴字第623號及93年度訴字第1430號各判處有期徒刑9月及
    1年確定，上開2案接續執行，於95年3月21日縮短刑期假釋
    出監，迄同年6月27日期滿未經撤銷假釋，而視為執行完畢
    。丙○○前因竊盜案件，經臺灣高等法院臺中分院以94年度
    上易字第1106號判處有期徒刑9月確定，甫於95年9月28日執
    行完畢。詎渠等仍不知悔改，復共同基於意圖為自己不法所
    有之個別犯意聯絡，先後於96年6月1日13時許、同年月2日1
    3時許、同年月3日13時許，各騎乘車牌號碼TUH-089號、QEY
    -007號輕型機車及分持客觀上足供兇器使用之活動扳手1支
    （長約20公分，均未扣案），前往彰化縣芳苑鄉○○路○段
    247巷173弄48號旁魚塭，以持活動扳手拆下不鏽鋼水車葉片
    之方式，共同竊取甲○○所有之不鏽鋼水車葉片各1組（每
    組有2片），前後共竊得3組水車葉片。渠等旋先後於96年6
    月1日14時許、同年月2日14時許、同年月3日14時許，各騎
    乘上開機車將所竊得之水車葉片載至彰化縣溪湖鎮○○路與
    富貴街口之「界富資源回收場」，以每公斤新臺幣（下同）
    90元之價格變賣予不知情之周淑惠，每次變賣1組（即2片）
    水車葉片所得約1,100元，共得款3,500元左右，由渠等朋分
    花用，嗣為警循線查悉上情。
二、案經彰化縣警察局溪湖分局報告臺灣彰化地方法院檢察署檢
    察官偵查起訴。
　　理  由
一、本案被告乙○○、丙○○所犯均係死刑、無期徒刑、最輕本
    刑為3年以上有期徒刑以外之罪，渠等於準備程序就前揭被
    訴事實為有罪之陳述，經受命法官告知簡式審判程序之旨，
    並聽取渠等與公訴人之意見後，本院認無不得或不宜改依簡
    式審判程序進行之處，爰依刑事訴訟法第273條之1第1項、
    第284條之1，裁定本案由受命法官獨任進行簡式審判程序，
    合先敘明。
二、上開事實，業據被告乙○○、丙○○迭於警詢、偵查中及本
    院行準備程序與審理時坦承不諱，並分經證人即共同被告乙○○、丙○○於偵查中結證屬實，核與證人即被害人甲○○
    及證人即經營「界富資源回收場」之周淑惠證述情節相符，
    復有贓物認領保管單、資源回收業者收受物品登記簿各1紙
    、照片5張在卷可稽，足徵被告2人之任意性自白與事實相符
    。本案事證明確，被告2人之犯行均堪認定，應予依法論科
    。
三、按刑法第321條第1項第3款之攜帶兇器竊盜罪，係以行為人
    攜帶兇器竊盜為其加重條件，此所謂兇器，其種類並無限制
    ，凡客觀上足對人之生命、身體、安全構成威脅，具有危險
    性之兇器均屬之，且祇須行竊時攜帶此種具有危險性之兇器
    為已足，並不以攜帶之初有行兇之意圖為必要（最高法院79
    年臺上字第5253號判例要旨參照）。經查，被告乙○○、丙○○持以行竊之活動扳手共計2支，雖未扣案，惟衡諸常情
    ，能用以拆卸不鏽鋼水車葉片之活動板手，自係質地堅硬之
    器具無訛，因此該活動板手2支屬客觀上足以傷害人之生命
    、身體之器械，顯為具有危險性之兇器，已無疑義。核被告
    乙○○、丙○○所為，均係犯刑法第321條第1項第3款之攜
    帶兇器竊盜罪。被告乙○○、丙○○就上開竊盜犯行，有犯
    意聯絡及行為分擔，為共同正犯。被告2人所為前開3次竊盜
    犯行，犯意各別，應予分論併罰（按所謂接續犯，係指數行
    為於同時同地或密切接近之時地實施，侵害同一之法益，各
    行為之獨立性極為薄弱，依一般社會健全觀念，在時間差距
    上，難以強行分開，在刑法評價上，以視為數個舉動之接續
    施行，合為包括之一行為予以評價，較為合理，而為包括之
    一罪，有最高法院86年度臺上字第3295號判例意旨足資參照
    。換言之，除被竊盜之客體在客觀上可視為屬於同一監督權
    範圍外，須侵害同一之法益，且各行為之獨立性極為薄弱，
    依一般社會健全觀念，在時間差距上，難以強行分開，始足
    成立接續犯。本案被告2人於不同時間行竊被害人甲○○所
    有財物之行為，雖被竊財物在客觀上屬同一監督權範圍，侵
    害法益同一，惟並不具時間之密接性，且觀諸被告2人於各
    次竊得財物後隨即持以變賣，則被告2人主觀上對於行竊前
    揭財物顯係基於各別犯意而起意行竊，而與接續犯之要件有
    間，各該竊盜犯行，應予分論併罰，附此敘明）。被告2人
    有如事實欄所述前科及執行紀錄，有臺灣彰化地方法院檢察
    署刑案資料查註紀錄表、臺灣高等法院被告前案紀錄表各1
    份在卷可考，渠等於5年以內故意再犯本件有期徒刑以上之
    3罪，均為累犯，應各依刑法第47條第1項之規定加重其刑。
    爰審酌被告2人之素行不佳，正值青壯之年，不思循正當途
    徑獲取所需，僅因缺錢花用，即任意竊取他人財物，及渠等
    持客觀上具危險性而足為兇器之工具竊盜之手段、所竊取之
    財物價值、對被害人所生損害，與犯後自始坦承犯行之態度
    等一切情狀，分別量處如主文所示之宣告刑，並定其應執行
    之刑，以示懲儆。被告2人持供竊盜所用之活動扳手各1支，
    既未扣案，又非違禁物，為免日後執行困難，爰均不予宣告
    沒收。另本件被告2人犯罪時間均係在96年4月24日以後，並
    不符合中華民國96 年罪犯減刑條例所定之減刑要件，尚無
    依該條例規定予以減刑之餘地，附此敘明。
據上論斷，應依刑事訴訟法第273條之1第1項、第299條第1項前
段，刑法第28條、第321條第1項第3款、第47條第1項、第51條第
5款，判決如主文。
本案經檢察官張尹敏到庭執行職務。
中　　華　　民　　國　　96　　年　　8 　　月　　30　　日
                  刑事第二庭          法  官  尚安雅
以上正本證明與原本無異。
如不服本判決，應於判決送達後10日內，向本院提出上訴書狀，
上訴書狀應「敘述具體上訴理由」，並按他造當事人之人數附繕
本。「切勿逕送上級法院」。
告訴人或被害人對於判決如有不服具備理由請求檢察官上訴者，
其上訴期間之計算係以檢察官收受判決正本之日期為準。
中　　華　　民　　國　　96　　年　　9　 　月　　5 　　日
                                      書記官  陳佳宏
附錄本案論罪科刑法條全文：
中華民國刑法第321條
（加重竊盜罪）
犯竊盜罪而有左列情形之一者，處 6 月以上、 5 年以下有期徒
刑：
一  於夜間侵入住宅或有人居住之建築物、船艦或隱匿其內而犯
    之者。
二  毀越門扇、牆垣或其他安全設備而犯之者。
三  攜帶兇器而犯之者。
四  結夥三人以上而犯之者。
五  乘火災、水災或其他災害之際而犯之者。
六  在車站或埠頭而犯之者。
前項之未遂犯罰之。
